臺灣桃園地方法院刑事判決　　　　　　 100年度易字第1123號
公　訴　人　臺灣桃園地方法院檢察署檢察官
被　　　告　戴順吉
指定辯護人　本院公設辯護人彭詩雯
上列被告因違反毒品危害防制條例案件，檢察官聲請簡易判決處
刑（100 年度毒偵字第3574號）後，本院認不宜以簡易判決處刑
（100 年度桃簡字第2233號）改依通常訴訟程序審理，嗣被告於
本院審理程序中就被訴事實為有罪之陳述，經檢察官與被告於審
判外達成協商之合意，由檢察官聲請改依協商程序而為判決，本
院當庭裁定進行協商程序而為判決，判決如下：
    主  文
戴順吉施用第二級毒品，累犯，處有期徒刑柒月。扣案第二級毒
品甲基安非他命壹包（含無法與毒品析離之包裝袋壹只，驗餘淨
重零點零柒陸公克）沒收銷燬。
    事實及理由
一、戴順吉前於民國97年間因施用毒品案件，經臺灣板橋地方法
    院以97年毒聲字第1361號裁定送觀察、勒戒，認無繼續施用
    毒品之傾向，於97年8 月6 日經觀察、勒戒執行完畢釋放出
    所，並由臺灣板橋地方法院檢察署檢察官以97年度毒偵字第
    3706號為不起訴處分確定；又於同年間因過失傷害案件，經
    臺灣高雄地方法院以97年度審交易字第103 號判決判處有期
    徒刑1 年4 月，減為有期徒刑8 月，經上訴駁回確定，並於
    98 年8月27日入監執行，於99年4 月19日縮刑期滿執行完畢
    出監（於本案構成累犯）。復於99年間因施用毒品案件，經
    臺灣高雄地方法院以99年度簡字第1617號判決判處有期徒刑
    4 月確定；另於100 年間因施用毒品案件，經本院以100 年
    度審簡字第8 號判決、100 年度審簡字第93號判決、100 年
    度審易字第533 號分別判處有期徒刑5 月、有期徒刑6 月、
    有期徒刑4 月確定。詎其仍不知悔改，復基於施用第二級毒
    品甲基安非他命之犯意，於100 年7 月11日晚間10時許，在
    桃園縣桃園市○○街附近之公園廁所內，以將甲基安非他命
    置於玻璃球吸食器並點火加熱燒烤產生白煙吸聞之方式，施
    用第二級毒品甲基安非他命1 次。嗣於同年7 月14日下午 1
    時35分許，在桃園縣桃園市○○街與國強一街巷口撥打公共
    電話之際，員警上前盤查，見戴順吉神情緊張且經資訊查詢
    系統知戴順吉有毒品前科，於員警詢問後，戴順吉在有偵查
    權限之警員未發覺其犯罪情節之前，主動自行將藏放於長褲
    口袋中之甲基安非他命1 包（驗前毛重0.245 公克，檢驗耗
    損量0.010 公克，驗餘淨重0.076 公克）交予警方，為警當
    場查扣，並向警方供承仍在施用甲基安非他命，警經戴順吉
    同意採其尿液送驗，結果呈現安非他命類陽性反應。案經桃
    園縣政府警察局移送臺灣桃園地方法院檢察署檢察官偵查後
    聲請以簡易判決處刑，本院認不宜以簡易判決處刑，改依通
    常程序審理。
二、按檢察官聲請以簡易判決處刑之案件，經法院認為有刑事訴
    訟法第451 條之1 第4 項但書之情形者，應適用通常程序審
    判之，刑事訴訟法第452 條定有明文。查本案檢察官原認被
    告戴順吉涉有施用第二級毒品罪嫌，聲請簡易判決處刑，本
    經本院以100 年度桃簡字第2233號以簡易程序審理，惟本院
    認本件不適於以簡易判決處刑，爰適用通常程序審理，合先
    敘明。
三、證據:
(一)、被告戴順吉於警詢、偵訊及本院審理中之自白。
(二)、桃園縣政府警察局被採尿人尿液暨毒品真實姓名與編號對照
    表、扣押物品目錄表、正修科技大學超微量研究科技中心10
    0 年8 月1 日出具之尿液檢驗報告（報告編號:R00-0000-00
    0 ，結果呈甲基安非他命類陽性反應）、正修科技大學超微
    量研究科技中心100 年8 月1 日出具之檢驗報告（報告編號
    :DR00-0000-000，檢驗結果呈甲基安非他命陽性反應）各 1
    份。
四、按甲基安非他命係毒品危害防制條例第2 條第2 項第2 款所
    明定之第二級毒品，不得非法持有、施用。核被告戴順吉所
    為，係犯毒品危害防制條例第10條第2 項之施用第二級毒品
    罪。其施用第二級毒品甲基安非他命前後，持有甲基安非他
    命之低度行為，應分別為施用甲基安非他命之高度行為所吸
    收，爰不另論罪。又查被告有前開所載之有期徒刑執行完畢
    紀錄，有臺灣高等法院被告前案紀錄表1 份在卷可按，其於
    有期徒刑之執行完畢後5 年內，故意再犯本件有期徒刑以上
    之罪，為累犯，應依刑法第47條第1 項規定，加重其刑。復
    查被告於警員主觀懷疑其是否有攜帶違禁物品時，主動交出
    毒品甲基安非他命，在其上開犯行未為任何有偵查犯罪職權
    之公務員已知悉前，不逃避接受裁判而當場向警員自首等情
    ，經證人即查獲員警林躍宸於本院審理中證述屬實，是被告
    既已在該管公務員發現其犯罪前，向該管公務員申訴犯罪事
    實，而不逃避接受裁判，已合於刑法第62條前段所定對於未
    發覺之犯罪自首而接受裁判之要件，依該條規定減輕其刑。
    而檢察官與經本院指定之公設辯護人協助被告進行協商，被
    告就上開犯罪事實已為認罪，雙方於審判外達成合意內容為
    : 就上開施用毒品犯行，被告願受科刑範圍為有期徒刑7 月
    ，經查，上開協商合意並無刑事訴訟法第455 條之4 第1 項
    所列情形，檢察官聲請改依協商程序而為判決，本院爰不經
    言詞辯論，於協商合意範圍內為協商判決。
四、據上論斷，應依刑事訴訟法第452 條、第455 條之2 第1 項
    、第455 條之4 第2 項、第455 條之8 ，毒品危害防制條例
    第10條第2 項、第18條第1 項前段，刑法第11條、第47條第
    1 項、第62條前段。
五、本判決除有刑事訴訟法第455 條之4 第1 項第1 款、第2 款
    、第4 款、第6 款、第7 款所定情形之一，或違反同條第 2
    項規定者外，不得上訴。
六、如不服本件判決，而有前開各款所列情形之一者，得自收受
    判決送達之日起10日內，向本院提出上訴書狀（須附繕本）
    ，上訴於第二審法院。
本件經檢察官何嘉仁到庭執行職務。
中    華    民    國   100    年    10    月    6     日
                  刑事第二庭
                        審判長法  官  徐培元
                              法  官  溫宗玲
                              法  官  涂光慧
以上正本證明與原本無異。
如不服本判決應於收受判決後10日內向本院提出上訴書狀，並應
敘述具體理由。其未敘述上訴理由者，應於上訴期間屆滿後20日
 內 向本院補提理由書( 均須按他造當事人之人數附繕本) 「切
勿逕送上級法院」。
                              書記官  周瑋芷
中    華    民    國   100    年    10    月    14    日
附錄本案論罪科刑法條:
毒品危害防制條例第10條